【裁判字號】    97,訴,264
【裁判日期】    970729
【裁判案由】    違反毒品危害防制條例
【裁判全文】
臺灣嘉義地方法院刑事判決        九十七年度訴字第二六四號
公  訴  人  臺灣嘉義地方法院檢察署檢察官
被      告  甲○○
                    日生）
                    號
上列被告因違反毒品危害防制條例案件，經檢察官提起公訴（九
十七年度毒偵字第二七二、四六三號），因被告於本院準備程序
中就被訴事實為有罪之陳述，經本院合議庭裁定由受命法官獨任
以簡式審判程序審理判決如下：
    主  文
甲○○施用第一級毒品，參罪，均累犯，各處有期徒刑捌月、柒
月、柒月。應執行有期徒刑壹年陸月。
    事  實
一、甲○○前因違反毒品危害防制條例案件，經本院以九十三年
    度訴字第二二五號判決判處應執行有期徒刑一年，於民國九
    十五年七月十八日執行完畢出監。且於九十四年間因施用毒
    品案件，經本院裁定送觀察勒戒後，認有繼續施用毒品之傾
    向，再經本院裁定送強制戒治，於九十五年三月八日期滿執
    行完畢。詎仍不知悔改，竟於上揭強制戒治執行完畢釋放後
    五年內，基於施用第一級毒品海洛因之犯意，分別於（一）
    九十七年一月八日晚上六至七時間、（二）於同年二月十八
    日下午二時四十分許經臺灣嘉義地方法院檢察署觀護人室採
    集尿液時回溯四日內、（三）於同年二月二十五日下午四時
    十分許經同署採尿室採集尿液時回溯四日內，均在嘉義市○
    ○街一二六號二樓住處內，以針筒注射之方式，施用海洛因
    毒品各一次。嗣因甲○○於有偵查犯罪職權之機關或公務員
    發覺其上開施用海洛因犯行前，向臺灣嘉義地方法院檢察署
    檢察官坦承上開（二）、（三）之施用海洛因犯行而自首接
    受裁判，及甲○○於九十七年一月十日、同年二月十八日至
    同署觀護人室報到採集尿液及同年二月二十五日於同署採尿
    室採集尿液送驗後，確認檢驗結果均呈鴉片類嗎啡陽性，始
    查悉上情。
二、案經甲○○自首及臺灣嘉義地方法院檢察署檢察官自動檢舉
    偵查起訴。
    理  由
一、本件係經被告甲○○於本院準備程序中就被訴事實為有罪之
    陳述，經本院合議庭裁定由受命法官獨任以簡式審判程序加
    以審理，則依據刑事訴訟法第二百七十三條之二、同法第一
    百五十九條第二項之規定，不適用傳聞法則有關限制證據能
    力之相關規定，合先敘明。
二、上開犯罪事實，業據被告坦承不諱，且其於上開時間所排放
    之尿液，經以酵素免疫法（ＥＩＡ）初步篩檢及氣相層析質
    譜法（ＧＣ／ＭＳ）確認鑑定，檢驗結果確呈嗎啡之陽性反
    應，有臺灣檢驗科技股份有限公司高雄濫用藥物實驗室九十
    七年一月二十八日、同年三月四日、同年三月十八日濫用藥
    物尿液檢驗報告及臺灣嘉義地方法院檢察署九十七年一月十
    日、同年二月十八日、同年二月二十五日尿液檢體監管紀錄
    表各一紙在卷可資佐證（參見臺灣嘉義地方法院檢察署九十
    七年度毒偵字第二七二號卷【下稱毒偵二七二號卷】第五頁
    、第六頁、第十四頁、第十五頁、九十七年度毒偵字第四六
    三號卷第四頁、第五頁），足認被告上開任意性自白與事實
    相符。本件事證明確，被告犯行堪以認定。
三、被告前於九十四年間因施用毒品案件，經本院裁定送觀察勒
    戒後，認有繼續施用毒品之傾向，再經本院裁定送強制戒治
    ，於九十五年三月八日期滿執行完畢一節，有臺灣高等法院
    被告前案紀錄表在卷可按，又於五年內再犯本件施用毒品犯
    行，依毒品危害防制條例第二十三條第二項規定，應依法逕
    行追訴處罰。而查海洛因為毒品危害防制條例第二條第二項
    第一款所定之第一級毒品，故核被告所為，均係犯毒品危害
    防制條例第十條第一項之施用第一級毒品罪。被告持有海洛
    因以施用，其持有之低度行為，應為各該施用之高度行為所
    吸收，均不另論罪。其所犯上開三罪，犯意各別，行為互殊
    ，應予分別論處，併合處罰。而其曾因違反毒品危害防制條
    例案件，經本院以九十三年度訴字第二二五號判決判處應執
    行有期徒刑一年，於九十五年七月十八日執行完畢出監一節
    ，亦有上開被告前案紀錄表一份在卷可稽，其於受徒刑之執
    行完畢後，五年以內故意再犯本件有期徒刑以上之罪，均為
    累犯，應依法各加重其刑。又其於有偵查犯罪職權之機關或
    公務員發覺其上開（二）、（三）之施用海洛因犯行前，向
    臺灣嘉義地方法院檢察署檢察官坦承上開（二）、（三）之
    施用海洛因犯行而自首接受裁判之情，業據被告於本院供承
    在卷（見本院卷第六九頁），並有九十七年二月二十五日偵
    訊筆錄一份存卷可考（參見毒偵二七二號卷第十頁），是被
    告所為與刑法第六十二條前段規定自首之條件相符，爰就上
    開（二）、（三）之施用海洛因犯行部分依法減輕其刑，並
    均先加後減之。爰審酌被告曾因施用毒品經裁定觀察、勒戒
    、強制戒治及判處徒刑執行完畢，猶未知警惕而再犯本案，
    足見其未徹底戒除施用毒品之惡習，惟念及施用毒品本質上
    係戕害自身健康之行為，尚未嚴重破壞社會秩序或侵害他人
    權益，且被告坦承犯行、犯後態度尚屬良好暨其犯罪之動機
    、目的、手段、智識程度等一切情狀，分別量處如主文所示
    之刑，並定其應執行之刑。
四、據上論斷，應依刑事訴訟法第二百七十三條之一第一項、第
    二百九十九條第一項前段，毒品危害防制條例第十條第一項
    ，刑法第十一條前段、第四十七條第一項、第六十二條前段
    、第五十一條第五款，判決如主文。
本案經檢察官徐鈺婷到庭執行職務。
中    華    民    國  九十七  年    七    月  二十九  日
                  刑事第四庭    法  官  吳育霖
上列正本證明與原本無異。
如不服本判決，應於判決送達後十日內向本院提出上訴狀，上訴
書狀依法應敘述具體理由，如未敘述具體理由者，應於上訴期間
屆滿後二十日內補提理由書於本院（均應附繕本）。告訴人或被
害人如對於本判決不服者，應具備理由請求檢察官上訴，其上訴
期間之計算係以檢察官收受判決正本之日期為準。
中    華    民    國  九十七  年    七    月  二十九  日
                                書記官  林美芳
附錄本案論罪科刑法條：
毒品危害防制條例第十條
施用第一級毒品者，處六月以上五年以下有期徒刑。
施用第二級毒品者，處三年以下有期徒刑。


司法院資訊處製作；財團法人民間司法改革基金會備份。
